---
title: "Isotpo"
author: "SC"
date: "`r Sys.time()`"
output: 
    bookdown::html_document2:
        code_folding: show
        section_numbers: true
        toc: true
        toc_depth: 3
        toc_float: true
---

# Isotope data


```{r}
library(sf)
seashapefile=st_read("Cartes/allsea.shp")
seashapefile=st_make_valid(seashapefile)
seashapefile=st_union(seashapefile)

```

```{r}
pryce=read.csv("data/DATA isotopie_Pryce_V4.csv")
ratioiso=c("X208Pb.204Pb","X207Pb.204Pb","X206Pb.204Pb")
pryce[,ratioiso]=apply(pryce[,ratioiso],2,as.numeric)
```
We get only some "clean" artefacts:


```{r}
cleanlist=pryce[pryce$Corrosion.products %in% c("Low","Ingot","Slag"),]
persite=table(cleanlist$Site.abreviation)
cleanlist=pryce[pryce$Site.abreviation %in% names(persite)[persite>9] & pryce$Corrosion.products %in% c("Low","Ingot","Slag"),]
sitecol=rainbow(length(unique(cleanlist$Site.abreviation)),alpha=.8)
names(sitecol)=unique(cleanlist$Site.abreviation)
plot(cleanlist[,ratioiso[3:2]],bg=sitecol[cleanlist$Site.abreviation],pch=20+as.numeric(as.factor(cleanlist$Country)))
plot(cleanlist[,ratioiso[c(3,1)]],bg=sitecol[cleanlist$Site.abreviation],pch=20+as.numeric(as.factor(cleanlist$Country)))
val=legend("topleft",fill=sitecol,legend=names(sitecol),title="Site",bty="n")
newxleg=val$rect$left+val$rect$w
newyleg=val$rect$top

legend(x=newxleg,y=newyleg,pch=20+1:length(unique(cleanlist$Country)),legend=levels(as.factor(cleanlist$Country)),title="Country",bty="n")
```

Using tsnea to separate artefacts

```{r}
library(Rtsne)
isotopes.tsne=Rtsne(as.matrix(cleanlist[,ratioiso]),pca=F)
plot(isotopes.tsne$Y[,1],isotopes.tsne$Y[,2],bg=sitecol[cleanlist$Site.abreviation],pch=20+as.numeric(as.factor(cleanlist$Country)))
text(isotopes.tsne$Y[,1],isotopes.tsne$Y[,2],pryce[pryce$Corrosion.products %in% c("Low","Ingot","Slag"),"Site.abreviation"],cex=.6)
```


Faire les distance "à la oli" => groupe les artefact avec une difference <.1%


D'abord recalculer les difference maximum entre les ratio ingot/slag d'un même sites:

```{r}
ratioSpan  <-  function(a,b=NULL){
    maxr=NULL
    minr=NULL
    if(length(a)>=2){
        maxr=max(a)
        minr=min(a)
    }
    else{
        maxr=max(a,b)
        minr=min(a,b)
    }
    minr/maxr
}
samegroups=pryce[pryce$Artefact.type %in% c("Slag","Ingot"),]
#remove weirdos
samegroups=samegroups[samegroups$LABEL.analytical != "SEALIP/TH/NPW/1",]

minim=sapply(unique(samegroups$Site.abreviation),function(site){
    sitesratio=samegroups[samegroups$Site.abreviation == site,ratioiso]
    apply(sitesratio,2,ratioSpan)
}
)

(1-apply(minim,1,min))*100
knitr::kable(t(minim))

oliselection=minim[,c("PBL","NPW","NKH")]
knitr::kable(t(oliselection))
recomp=(1-apply(oliselection,1,min))*100
knitr::kable(recomp)
recomp=1-apply(oliselection,1,min)
```

Which correspond to oli's computation:
```{r}
olidiff=read.csv("data/prod sys var.csv",header=F)
knitr::kable(olidiff[6,c(4,6,8)]-recomp)
```

On va donc ensuite comparer chaque element deux a deux et voir quel ratios sont inferieur aux ratio min calculé precedement


```{r}

same <- function(a,b=NULL,threshold=0.01){
    maxr=minr=NULL
    if(length(a)==2){
        maxr=max(a)
        minr=min(a)
    }
    else{
        maxr=max(a,b)
        minr=min(a,b)
    }
    if(1-(minr/maxr) <= threshold) return(1)
    else return(0)
}

adjmat=matrix(0,nrow=nrow(cleanlist),ncol=ncol(cleanlist))
for(i in 1:(ncol(cleanlist)+1)){
    for(j in (i+1):ncol(cleanlist)){
        adjmat[i,j]=
       
}

```


